臺灣新竹地方法院民事小額判決
110年度竹北小字第624號
原      告  陳子謙  
被      告  劉恕均    住新竹縣○○市○○路000巷00弄00號                          0樓之0

上列當事人間請求損害賠償事件，本院於民國110年11月30日言
詞辯論終結，判決如下：
    主  文
被告應給付原告新臺幣陸仟玖佰元，及自民國一一０年十月三十
日起至清償日止，按年息百分之五計算之利息。
原告其餘之訴駁回。
訴訟費用新臺幣壹仟元由被告負擔。
本判決第一項得假執行。但被告如以新臺幣陸仟玖佰元為原告預
供擔保後，得免為假執行。
原告其餘假執行之聲請駁回。
    事  實  及  理  由
一、原告起訴主張：被告於民國110年7月14日8時30分許，駕駛
    車牌號碼000-0000號普通重型機車(下稱肇事機車)於新竹縣
    竹北市光明十一路與環北路口處，因未注意車前狀況之過失
    ，不慎碰撞訴外人江金桂即順豐計程車行所有由原告駕駛之
    車牌號碼000-0000號營業用小客車（下稱系爭車輛），致系
    爭車輛毀損，原告業已支出必要修復費用新臺幣(下同)9,00
    0元（含工資5,000元、烤漆4,000元，卷第17頁），及受有
    因系爭車輛維修致無法工作3日損失10,000元、精神慰撫金1
    0,000元之損害，嗣江金桂即順豐計程車行將系爭車輛之損
    害賠償請求權讓與原告，爰依侵權行為及債權讓與之法律關
    係提起本件訴訟等語。並聲明：㈠被告應給付原告29,000元
    ，及自起訴狀繕本送達翌日起至清償日止，按年息5%計算之
    利息。㈡訴訟費用由被告負擔。㈢願供擔保，請准宣告假執行
    。
二、被告則答辯以：　　
　　被告係在系爭車輛右側邊停等該路口紅綠燈，被告於綠燈起
    步往前直行時，遭原告駕駛系爭車輛右轉所碰撞，轉彎車應
    禮讓直行車，故被告並無過失責任等語。未為答辯聲明。
三、本院之判斷：
㈠、原告主張因本件車禍致系爭車輛毀損之事實，業據其提出債
    權讓與證明書、車輛維修明細表、道路交通事故現場圖、事
    故現場及車損照片等件為證（卷第13-35頁），復經本院依
    職權向新竹縣政府警察局竹北分局函調本件事故道路交通事
    故現場圖、A3類道路交通事故調查紀錄表、初步分析研判表
    、行車紀錄器影像光碟在卷可憑（卷第61-71頁），核屬相
    符，應認原告此部分主張可採。
㈡、按因故意或過失，不法侵害他人之權利者，負損害賠償責任
    ；汽車、機車或其他非依軌道行駛之動力車輛，在使用中加
    損害於他人者，駕駛人應賠償因此所生之損害；汽車行駛時
    ，駕駛人應注意車前狀況及兩車並行之間隔，並隨時採取必
    要之安全措施，民法第184條第1項前段、第191條之2前段及
    道路交通安全規則第94條第3項前段分別定有明文。本件車
    禍發生時，被告未注意車前狀況，不慎與右轉之系爭車輛發
    生碰撞，有前引資料附卷可參，復經本院當庭勘驗系爭車輛
    之行車記錄器影像光碟，勘驗結果原告車頭已緩緩向右轉當
    中，被告駕駛肇事機車突然出現於系爭車輛右側並加速向原
    告車頭左斜前方前進而與之碰撞，致系爭車輛右側車身毀損
    ，足認被告對於本件車禍之發生，顯有過失，且其過失行為
    與系爭車輛受損之結果間具有相當因果關係，是被告就本件
    肇事應負過失侵權行為責任，洵堪認定。而原告本身亦有變
    換車道或方向不當之過失，亦據道路交通事故初步分析研判
    表記載甚明（卷第69頁）。
㈢、按不法毀損他人之物者，被害人得請求賠償其物因毀損所減少之價值，民法第196條定有明文。另物被毀損時，被害人除得依據民法第196條請求賠償外，並不排除民法第213條至第215條之適用，依民法第196條請求賠償物被毀損所減少之價額，得以修復費用為估定之標準，但以必要者為限（例如：修理材料以新品換舊品，應予折舊），有最高法院77年度第9次民事庭會議決議可資參照。經查，系爭車輛因本件車禍受損，計需支付修理費共9,000元，均屬工資、烤漆項目而無零件應予折舊問題，有車輛維修明細表在卷可按（卷第17頁），核其修復之部位與系爭車輛之車損照片亦屬相符（卷第27頁），堪認確係屬修復系爭車輛所必要，而各項費用亦尚稱合理，是系爭車輛為回復原狀所需之必要費用即為9,000元。
㈣、按損害賠償，除法律另有規定或契約另有訂定外，應以填補
    債權人所受損害及所失利益為限；依通常情形，或依已定之
    計劃、設備或其他特別情事，可得預期之利益，視為所失利
    益，民法第216條定有明文。查原告為職業駕駛，從事計程
    車司機之業務，雖主張因本件車禍致系爭車輛受損維修，有
    3日無法營業，以每日工資3,500元計算，無法工作損失10,0
    00元，然觀之原告所提車輛維修明細表之內容，系爭車輛係
    於110年7月21日開立維修單，於110年7月22日維修出廠，有
    車輛維修明細表在卷可按（卷第17頁），故原告系爭車輛因
    維修僅有1日無法營業，再審酌原告係多元計程車司機，工
    作收入應以2,500元計算為適當，是原告得請求工作損失2,5
    00元（2,500元×1日）。
㈤、按不法侵害他人之身體、健康、名譽、自由、信用、隱私、
    貞操，或不法侵害其他人格法益而情節重大者，被害人雖非
    財產上之損害，亦得請求賠償相當之金額，民法第195第1項
    前段定有明文。慰藉金之賠償，以人格權遭遇侵害，使精神
    上受痛苦為必要，是不法侵害被害人之財產法益，而對其身
    體、生命、自由等人格權並未有何加害行為，縱因此使被害
    人苦惱，亦不生賠償慰撫金之問題（最高法院83年度台上字
    第2097號判決意旨參照）。查原告因本件車禍，乃其財產遭
    受不法侵害，已如前述，原告復未舉證其身體、健康等或其
    他人格法益受有其他侵害，是原告請求被告賠償精神慰撫金
    ，洵屬無據。
㈥、按損害之發生或擴大，被害人與有過失者，法院得減輕賠償
    金額，或免除之，民法第217條第1項定有明文。查本件車禍
    原告與有過失，已如前述，本院審酌兩造之過失責任，認原
    告應負擔40%之過失比例，被告應負擔60%之過失比例。從而
    ，原告得向被告請求給付系爭車輛修復費用及工作損失總計
    6,900元【計算式：（9,000元+2,500元）×60%=6,900元)】
    。　　
四、綜上所述，原告依侵權行為及債權讓與之法律關係，請求被
    告賠償6,900元及自起訴狀繕本送達翌日即110年10月30日（
    本件於110年10月19日寄存送達被告，自該日起10日即110年
    10月29日發生送達之效力，卷第41頁）起至清償日止，按年
    息5%計算之利息，為有理由，應予准許，逾此範圍之請求，
    則無理由，應予駁回。
五、本件係適用小額訴訟程序所為被告部分敗訴之判決，爰依職
    權宣告假執行。原告就其勝訴部分雖陳明願供擔保聲請宣告
    假執行，然其聲請僅係促使法院為職權之發動，爰不另為假
    執行准駁之諭知。並依民事訴訟法第392條第2項規定，職權
    為被告酌定相當之擔保金額後併宣告得免為假執行。至原告
    敗訴部分，其假執行之聲請即失所附麗，應併予駁回。暨於
    判決時確定被告應負擔之訴訟費用如主文第3項所示之金額
    （即第一審裁判費1,000元）。
六、本件判決基礎已臻明確，兩造其餘主張、陳述並所提證據，
    經審酌後，認與本件判決結果不生影響，爰不一一論列。
七、訴訟費用負擔之依據：民事訴訟法第79條，由法院酌量情形
    命一造負擔。　　
中　　華　　民　　國　　110 　年　　12　　月　　21　　日
                  竹北簡易庭    法  官  陳麗芬
以上正本證明與原本無異。
如對本判決上訴，非以其違背法令為理由，不得為之，且須於判
決送達後20日內向本院提出上訴狀（須按他造當事人之人數附繕
本），及繳納上訴裁判費新臺幣1,500元。
中　　華　　民　　國　　110 　年　　12　　月　　21　　日
                                書記官  曾煜智